臺灣高等法院刑事裁定
109年度抗字第1976號
抗  告  人  
即  受刑人  陳志誠



上列抗告人因定應執行刑案件，不服臺灣士林地方法院中華民國
109年10月28日109年度聲字第1245號駁回抗告之裁定，提起抗
告，本院裁定如下：
    主  文
抗告駁回。
    理  由
一、抗告期間，除有特別規定外，為5 日，自送達裁定後起算，
    刑事訴訟法第406 條前段定有明文。又在監獄或看守所之被
    告，於上訴期間內向監所長官提出上訴書狀者，視為上訴期
    間內之上訴，此為抗告程序所準用，觀諸刑事訴訟法第351 
    條第1項、第419 條規定至明。是抗告人在監獄或看守所，
    如向監所長官提出抗告書狀，因不生扣除在途期間之問題，
    故必在抗告期間內提出者，始可視為抗告期間內之抗告；如
    逾期始向監所長官提出抗告書狀，因無扣除在途期間，即不
    得視為抗告期間內之抗告，其抗告仍屬逾期。
二、本件抗告人即受刑人陳志誠，因數罪併罰案件，檢察官聲請
    定其應執行刑，原審於民國109年9月28日裁定後，該裁定正
    本經原審囑託法務部○○○○○○○○○○○送達，於109 年10月7日由
    受刑人本人親自收受，有送達證書在卷可稽（原審卷第85頁
    ），依此核算，抗告期間計至109年10月12日（星期一）即
    已屆滿，然依法務部○○○○○○○○收受收容人訴狀章所載，受刑
    人遲至109年10月13日上午10時，始向臺北監獄新店分監提
    出刑事抗告狀（原審卷第93頁）。是受刑人對於定刑裁定所
    提起之抗告，顯已逾越法定期間，原審以抗告不合法為由，
    依刑事訴訟法第408條第1項前段，於109年10月28日裁定駁
    回受刑人之抗告，於法洵無不合。
三、受刑人抗告意旨略以：受刑人在監所整日按表上課，無其他
    法律資源可取，又適逢雙十連假，不易尋覓協助撰狀之人，
    受刑人不懂法律，已盡最大能力詢問如何撰寫書狀，請准予
    重啟仲裁原定刑裁定，給予自新之機會。
四、查5日抗告期間，為法定不變期間，不因任何因素而延長，
    亦不因當事人個人不諳法律而受影響。本件受刑人自民國89
    年起，即因營利賭博、偽造文書、詐欺、搶奪、妨害自由、
    多次竊盜、多次施用毒品而出入司法機關，對於如何保障自
    己權益，對於法院裁判應於法定期間內尋求救濟，有相當之
    經驗，乃自誤抗告期間，依法即生失權之效果，不能以雙十
    連假或請教法律人士撰寫書狀作為阻卻抗告逾期違法之事由
    。綜上，本件抗告為無理由，應予駁回。
五、據上論斷，依刑事訴訟法第412條，裁定如主文。
中　　華　　民　　國　　109 　年　　11　　月　　23　　日
     　　　　　　 刑事第九庭    審判長法　官  潘翠雪
                                      法　官  陳俞婷
                                      法　官  曾德水
以上正本證明與原本無異。
不得再抗告。
                                      書記官  陳怡君
中　　華　　民　　國　　109 　年　　11　　月　　23　　日